臺灣基隆地方法院交通事件裁定　　　　　94年度交聲字第31號
原處分機關　交通部公路總局台北區監理所基隆監理站
異　議　人
即受處分人　甲○○　男　57歲.
上列受處分人因違反道路交通管理處罰條例案件，對於交通部公
路總局台北區監理所基隆監理站93年12月14日所為之處分（原處
分案號：基監字第裁42-R00000000號），聲明異議，本院裁定如
下：
    主  文
異議駁回。
    理  由
一、本件原處分機關交通部公路總局台北區監理所基隆監理站據
    舉發單位基隆市警察局舉發違規事實而為之原處分意旨略以
    ：受處分人甲○○於民國93年11月10日晚上10時10分許，駕
    駛車號LP8-808 機車，因酒後駕駛機車行經基隆市○○路、
    自來街處，經警攔檢後，其飲酒後吐氣所含酒精濃度為0.85
     mg/l ，經基隆市警察局以基警交字第R00000000 號舉發違
    反道路交通管理事件通知單（下稱舉發單）舉發，因而依道
    路交通管理處罰條例第35條第1 項、第1 款之規定，裁處罰
    鍰新台幣49,500元並吊扣（汽車）駕駛執照12個月之處分等
    語。
二、聲明異議意旨略以：異議人對於93年11月10日，酒後駕駛重
    型機車遭警攔檢舉發酒測值高達0.85mg/l等事實不否認，惟
    對於吊扣駕駛執照部分，以違規當時使用之交通工具為機車
    ，並非汽車，卻吊扣汽車之駕照，於法不合，且汽車為異議
    人平日工作、生活之交通工具，若吊扣汽車駕駛執照勢必造
    成生計問題，爰聲明異議，請求撤銷原處分。
二、按「汽車駕駛人有左列情形之一者，不得駕車：‧‧‧二、
    飲用酒類或其他類似物後其吐氣所含酒精濃度超過每公升0.
    25毫克或血液中酒精濃度超過百分之0.05以上者」；又「汽
    車駕駛人，駕駛汽車經測試有左列情形之一者，處新台幣
    15,000元以上60,000元以下罰鍰，並當場移置保管其車輛及
    吊扣其駕駛執照1 年‧‧‧一、酒精濃度超過規定標準。」
    道路交通安全規則第114 條第2 款、道路交通管理處罰條例
    第35條第1 項第1 款分別定有明文。次按「汽車駕駛人，因
    違反本條例及道路交通安全規則之規定，受吊扣或吊銷駕駛
    執照處分時，吊扣或吊銷其持有各級車類之駕駛執照」，道
    路交通管理處罰條例第68條亦定有明文。
三、本件異議人即受處分人甲○○於93年11月10日晚上10時10分
    許，酒後騎乘車號LP8-808 機車（其機車駕駛執照自93年8
    月30日起至94年8 月29日止吊銷中），行經基隆市○○路、
    自來街處，為警測得其飲酒後吐氣所含酒精成分高達0.85mg
    /l之事實，有基隆市警察局舉發違反道路交通管理事件通知
    單一份在卷可稽，且為異議人所不爭執。異議人雖辯稱：被
    吊扣汽車駕駛執照並不合理云云，然查吊扣駕駛執照之目的
    並非僅為處罰違反道路交通管理事件之行為人而已，尚有暫
    時禁止行為人於道路上駕駛，以免其短期內再犯，並保障其
    他用路人行的安全之用意，故道路交通管理處罰條例第68條
    規定：汽車駕駛人，因違反本條例及道路交通安全規則之規
    定，受吊扣或吊銷駕駛執照處分時，吊扣或吊銷其持有各級
    車類之駕駛執照。本件異議人酒後駕駛機車，經警施以酒測
    值達0.85mg/l，依前開規定，應處罰鍰並吊扣駕駛執照一年
    ，有關罰鍰部分，異議人已於93年12月31日繳納，至於應吊
    扣駕駛執照1 年之處分，因異議人曾考領機車駕駛執照，惟
    該機車駕駛執照已另案自93年8 月30日起至94年8 月29日止
    吊銷駕駛執照處分在案（有基隆監理站機車駕駛人螢幕列印
    報表在卷可參），自應吊扣異議人之小型車普通駕駛執照1
    年，否則若以其機車駕駛執照因另案遭吊銷處分，而不予吊
    扣其小型車駕照，依前開道路交通管理處罰條例之規定，立
    法目的豈非無法達到？從而原處分機關依道路交通管理處罰
    條例第35條第1 項第1 款之規定裁處罰鍰49,500元，並吊扣
    其汽車駕駛執照12個月，核無違誤，本件受處分人之異議為
    無理由，自應將其異議駁回。
四、據上論斷，應依道路交通案件處理辦法第19條，裁定如主文
    。
中　　華　　民　　國　　94　　年　　1 　　月　　31　　日
                  交通法庭法  官    何怡穎
以上正本證明與原本無異。
對於本件裁定如有不服，應於收受送達後5 日內，向本院提出抗
告書狀，敘述抗告之理由，抗告於臺灣高等法院。
中　　華　　民　　國　　94　　年　　1 　　月　　31　　日
                          書記官    李繼業
